臺灣嘉義地方法院交通事件裁定        100年度交聲字第761號
原處分機關  交通部公路總局嘉義區監理所
異  議  人  詹旭平
即受處分人
上列受處分人因違反道路交通管理處罰條例案件，對於交通部公
路總局嘉義區監理所100年8月4日所為之裁決（嘉監義裁字第裁
76-L00000000號裁決書），聲明異議，本院裁定如下：
    主  文
異議駁回。
    理  由
一、原處分機關略以：受處分人詹旭平於民國100年7月3日7時
    45分許，駕駛車牌號碼7536-LT號自用小客車，在台18線與
    富和路口，因轉彎車不讓直行車先行，違反道路交通安全規
    則肇事致人受傷之違規事實，經嘉義縣警察局中埔分局員警
    舉發，受處分人於期限前到案陳述意見，該所於100年8月4
    日以嘉監義裁字第裁76-L00000000號，依道路交通管理處罰
    條例第48條第1項第6款、第63條第1項第1款、第61條第3項
    規定，裁處受處分人罰鍰新臺幣（下同）900元，並記違規
    點數共4點，於法並無不合等語。
二、本件受處分人則以：伊到轉彎地點，看沒有車才慢慢轉過去
    ，後來有1台機車騎很快，就撞到了，伊認為是陳駿鴻自己
    車速太快才會發生車禍，伊正常安全駕駛，沒有不讓直行車
    ，為此聲明異議，請求撤銷原處分云云。
三、按汽車駕駛人轉彎時，轉彎車不讓直行車先行，處600元以
    上1,800元以下罰鍰，併記違規點數1點。又汽車駕駛人，駕
    駛汽車違反道路交通安全規則，因而肇事致人受傷者，記違
    規點數3點。道路交通管理處罰條例第48條第1項第6款、第
    63條第1項第1款、第61條第3項分別定有明文。
四、經查：
  (一)受處分人於100年7月3日7時45分許，駕駛車牌號碼7536-LT
    號自用小客車，沿台18線由東往西方向行駛，在台18線與富
    和路交岔路口，欲左轉富和路時，適有陳駿鴻騎乘車牌號碼
    713-GZJ號重型機車，由西往東方向對向直行而來，2車因閃
    避不及，受處分人駕駛之自用小客車右前側車門，與陳駿鴻
    騎乘之機車車頭發生碰撞，致陳駿鴻人車倒地，受有右大腿
    骨折、右手掌斷裂之傷害等情，業據證人陳駿鴻於本庭調查
    時結證稱：伊是綠燈直行，在碰撞發生前不到1公尺看到自
    用小客車，沒有煞車，就直接撞上去了，伊的機車車頭撞到
    自用小客車右側車門。伊右大腿骨折、右手掌斷裂，有開刀
    住院10多天，現在膝蓋、手掌要復健，行走比較慢等語，並
    為受處分人於本院調查時所供承，復有道路交通事故現場圖
    、道路交通事故調查報告表(一)(二)各1份、道路交通事故照片6
    張等附卷可稽，足認證人陳駿鴻因本件車禍事故受有傷害。
  (二)按汽車行駛至交岔路口，轉彎車應讓直行車先行，道路交通
    安全規則第102條第1項第7款定有明文。受處分人為汽車駕
    駛人，自應注意上揭規定，且本件事故發生時天氣晴，日間
    自然光線，柏油路面乾燥無缺陷，無障礙物，視距良好，有
    道路交通事故調查報告表(一)及道路交通事故照片6張附卷可
    證，是受處分人應無不能注意之情事。再者，證人陳駿鴻於
    本院調查時結證稱：伊認為本件事故係轉彎車未讓直行車等
    語，且受處分人於本院調查時供稱：伊轉彎時沒有看到車，
    陳駿鴻看到伊很緊張，伊親眼看到他的手扶不住，後來就撞
    上了等語，再觀諸2車碰撞位置、車損情況、肇事後車輛之
    相關位置，及卷附道路交通事故初步分析研判表、舉發違反
    道路交通管理事件通知單各1份，受處分人行經上揭交岔路
    口左轉時，顯然疏未注意讓證人陳駿鴻之直行車先行，2車
    因而閃避不及發生碰撞，造成證人陳駿鴻受傷，其有過失甚
    明，從而受處分人之過失行為與證人陳駿鴻之傷害結果間，
    具有相當因果關係。受處分人於上揭時地駕駛自用小客車，
    因轉彎車不讓直行車先行，違反道路交通安全規則肇事致證
    人陳駿鴻受輕傷之違規事實，堪予認定。
  (三)按行車速度，依速限標誌或標線之規定，無速限標誌或標線
    者，行車時速不得超過50公里；又汽車行駛時，駕駛人應注
    意車前狀況，並隨時採取必要之安全措施；機器腳踏車行駛
    之車道，應依標誌或標線之規定行駛；無標誌或標線者，在
    已劃分快慢車道之道路，雙向道路得在最外側快車道及慢車
    道行駛，道路交通安全規則第93條第1項第1款前段、第94條
    第3項、第99條第1項第2款分別定有明文。本件事故發生路
    段之台18線由西往東方向，為2線車道，內側車道路面寫有
    「禁行機車」標字，行車限速為50公里乙節，有道路交通事
    故現場圖、道路交通事故調查報告表(一)各1份、道路交通事
    故照片6張及本院電話記錄查詢表1份附卷可參，是證人陳駿
    鴻騎乘機車，行經上揭路段，應注意時速不得超過50公里，
    及注意車前狀況，且僅得在最外側快車道及慢車道行駛。然
    證人陳駿鴻於本院審理時結證稱：「（問：事故發生時，你
    時速約40-60公里之間嗎？）對。」「（問：你認為你本身
    有無過失？）可能在騎的時候有點偏向快車道。」等語，再
    觀諸2車碰撞地點、肇事後車輛之相關位置，足認證人陳駿
    鴻於事故發生前疏未注意超速行駛，並行駛內側車道，及疏
    未注意車前狀況，是證人陳駿鴻就本件事故之發生與有過失
    ，但此僅係判定受處分人於民事上損害賠償責任時，是否有
    過失相抵之情，仍無解於受處分人交通違規責任。是受處分
    人上開所辯，顯屬卸責之詞，尚非可採。
  (四)綜上所述，受處分人確有上揭違規行為，原處分機關依上開
    規定，裁處受處分人罰鍰900元，並記違規點數共4點，依法
    核無違誤，本件異議為無理由，應予駁回。
五、據上論斷，應依道路交通管理處罰條例第87條第2項，道路
    交通事件處理辦法第18條，裁定如主文。
中    華    民    國   100    年    8     月    30    日
                    交通法庭  法  官  卓春慧
上列正本證明與原本無異。
如不服本裁定，應於裁定送達後5日內向本院提出抗告狀（應附
繕本）。
中    華    民    國   100    年    8     月    30    日
                              書記官  李玫娜